【裁判字號】    97,交抗,1211
【裁判日期】    971030
【裁判案由】    聲明異議
【裁判全文】
臺灣高等法院臺中分院刑事裁定        97年度交抗字第1211號
抗  告  人  交通部公路總局臺中區監理所彰化監理站
代  表  人  乙○○
異  議人即
受  處分人  甲○○
上列抗告人因異議人即受處分人違反道路交通管理處罰條例聲明
異議案件，不服臺灣彰化地方法院中華民國九十七年九月一日所
為裁定（九十七年度交聲字第一一六三號）提起抗告，本院裁定
如下:
    主  文
抗告駁回。
    理  由
一、本件原裁定法院將原處分關於「吊扣駕駛執照拾貳個月」部
    分撤銷，改為「甲○○自用一般小客車駕駛人駕駛汽車，經
    測定酒精濃度超過規定標準，吊扣小型車駕駛執照拾貳個月
    」之處分，其理由經本院審核認無不當，應予維持。
二、本件抗告人即原處分機關交通部公路總局台中區監理所彰化
    監理站係以：考領各類駕駛資格及駕照得適用駕駛之車種等
    規定，道路交通安全規則第六十、六一及六二條分別定有明
    文。現行採機車駕駛執照、汽車駕駛執照各一照管理原則，
    不會造成民眾不便，歷年來亦無阻礙，車主及駕駛人之權利
    亦相對受保障，酒駕違規行為吊扣駕駛執照之目的非僅在處
    罰違反道路交通管理事件之行為人而已，尚有以暫時禁止行
    為人於道路上駕駛，以免其短期再犯之用意，實不得因違規
    駕駛領有最高級汽車駕照，即得有多次駕駛汽車之機會；吊
    扣駕駛執照之裁處，係以違規時駕駛資格之照類作為處罰立
    基，且道路交通管理處罰條例第三十五條亦有規定吊扣其駕
    駛執照之裁處依據，而非道路交通管理處罰條例第六十八條
    之規定，另針對道路交通管理處罰條例第六十八條條文刪除
    吊扣部分，因僅係為符合汽、機車各採一照管理原則，避免
    造成處罰機關窒礙難行，本件受處分人違規時領有普通大貨
    車駕駛執照，並非無照駕駛，原處分並無不當等情詞；提起
    抗告，請求撤銷原裁定，仍維持原處分。
三、惟本件受處分人甲○○（以下簡稱為受處分人）係於民國（
    下同）九十七年八月四日下午六時二十九分許，駕駛車牌號
    碼ＭＮ－２３３５號自用一般小客車，行經臺７６線西向２
    ６．１公里處，因「駕駛汽車未隨身攜帶駕駛執照及駕駛汽
    車行駛公路經警方攔檢實施酒測，酒精濃度超過法定標準（
    經測定酒精值每公升０．５２ＭＧ／Ｌ，超過呼氣標準值（
    ０．２５ＭＧ／Ｌ）０．２７ＭＧ／Ｌ」之違規，而被舉發
    裁罰；此部分事實有內政部警政署國道公路警察局舉發違反
    道路交通管理事件通知單（單號：公警局交字第Ｚ0000
    0000號）、及九十七年八月二十交通部公路總局臺中區
    監理所（彰化監理站）之彰監四字第裁六四－Ｚ00000
    000號違反道路交通管理事件裁決書可資佐證，堪以認定
    。經核受處分人違規之時間即九十七年八月四日，已在現行
    道路交通管理處罰條例第六十八條之規定於九十五年三月一
    日起施行之後。原裁定已說明如何依據上開條文之修正原因
    及條文規定，認定本件就吊扣受處分人之駕照部分，應僅能
    吊扣受處分人之小型車駕駛執照，而不能吊扣其普通大貨車
    之駕駛執照之理由，其理由並無不當。抗告意旨所持法律見
    解，為本院本件所不採取，其抗告並無理由，應予駁回。
四、據上論斷，應依道路交通案件處理辦法第二十五條、第二十
    六條，刑事訴訟法第四百十二條，裁定如主文。
中    華    民    國    97    年    10    月    30    日
            刑事第三庭   審判長法  官   王  增  瑜
                               法  官   梁  堯  銘
                               法  官   廖  柏  基
上列正本證明與原本無異。
不得再抗告。
                               書記官   曾  煜  智
中    華    民    國    97    年    10    月    30    日


司法院資訊處製作；財團法人民間司法改革基金會備份。
